【裁判字號】    98,抗,4
【裁判日期】    980302
【裁判案由】    拍賣抵押物
【裁判全文】
臺灣雲林地方法院民事裁定                 98年度抗字第4號
抗  告  人  丙○○
法定代理人  甲○○
上列抗告人與相對人乙○（台灣）商業銀行股份有限公司間拍賣
抵押物事件，抗告人對於中華民國97年12月18日本院97年度司拍
字第291號裁定提起抗告，本院裁定如下：
    主  文
抗告駁回。
抗告程序費用新臺幣壹仟元由抗告人負擔。
    理  由
一、按抵押權人於債權已屆清償期而未受清償者，得聲請法院拍
    賣抵押物，就其賣得價金而受清償。上開規定，並為最高限
    額抵押權所準用，民法第873 條、第881 條之17分別定有明
    文。又縱最高限額抵押權係於民國96年3 月28日修法前所設
    定，修正後上開最高限額抵押權準用一般抵押權拍賣之規定
    ，亦適用之，此亦為民法物權編施行法第17條所定。再者，
    聲請拍賣抵押物屬非訟事件，祇須其抵押權已經依法登記，
    並依登記之清償期業已屆滿而未受清償時，法院即應為許可
    拍賣之裁定，至實際上之清償期有無變更，本非所問。倘當
    事人就此有爭執時，不妨提起訴訟以求解決，殊不容依抗告
    程序聲明不服（最高法院58年台抗字第524 號判例要旨參照
    ）。
二、本件抗告意旨略以：其固向相對人借款新台幣（下同）1,05
    0,000 元無誤，惟自貸款迄今其或有一時遲延繳款，但無積
    欠三個月未繳納等情。另頃獲鈞院97年9 月26日、同年月30
    日通知函後亦隨即於同年10月初提出陳述狀，並無原裁定所
    謂逾期未表示意見情形。末以目前國際金融局勢困頓，政府
    實施房貸抒困政策，相對人聲請鈞院裁定拍賣其所有之不動
    產，有違政府決策，茲聲請廢棄原裁定等語。
三、經查，抗告人所有如原裁定附表所示不動產，於民國94年8
    月26日曾設定最高限額1,300,000 元之抵押權予相對人，作
    為第三人黃瑞光向相對人借款之擔保，存續期間自94年8 月
    22日起至124 年8 月21日止，債務清償日期各別訂明於借據
    內，並經辦妥登記在案。嗣黃瑞光於94年8 月30日向相對人
    借用1,050,000 元，詎黃瑞光自97年6 月30日起即未依約繳
    納本息，尚欠相對人949,285 元及利息、違約金，依渠等約
    定，所借款項已視為全部到期等情，已據相對人提出他項權
    利證明書、抵押權設定契約書、其他約定事項、不動產擔保
    借款契約書、特別約定事項等影本及土地、建物登記謄本為
    證，相對人據此聲請裁定拍賣抵押物，自屬有據，合先敘明
    。抗告人雖以前揭情詞為爭執，然依首開說明，應就爭執事
    項，另行起訴，以求解決，茲乃提起抗告，請求廢棄原裁定
    ，不能謂有理由。從而，抗告人提起本件抗告，應予駁回。
四、爰依非訟事件法第46條、第21條第2 項，民事訴訟法第495
    之1 條、第449 條、第95條、第78條，裁定如主文。
中    華    民    國    98    年    3     月    2     日
                  民事第一庭  審判長法  官  紀文勝
                                    法  官  黃瑞井
                                    法  官  蔣得忠
以上正本係照原本作成。
本裁定不得再抗告。
中    華    民    國    98    年    3     月    2     日
                                    書記官  賴成育


司法院資訊處製作；財團法人民間司法改革基金會備份。
